臺灣臺南地方法院交通事件裁定　　　　　　　　　　九十三年度交聲字第五三七號
　　移 送機 關　交通部公路總局嘉義區監理所臺南監理站
　　受 處分 人
　　即 異議 人　甲○○
右列受處分人因違反道路交通管理處罰條例案件，對於交通部公路總局嘉義區監理所
臺南監理站九十三年十月一日所為之裁決處分（處分案號：嘉監南字第裁七四—Ｍ0
0000000號）聲明異議，本院裁定如左：
    主  文
異議駁回。
    理  由
一、聲明異議意旨略以：受處分人即異議人甲○○並不否認其所有之車牌號碼ＵＤ—
    三二一五號自用小客車，於民國九十年一月十日十五時零五分許，經人駕駛而於
    行經設有燈光號誌管制設施之台南縣六甲鄉○○○道台一線與縣道一七四號公路
    之交岔路口時，該車駕駛人有闖紅燈及拒絕停車接受交通勤務警察之稽查而逃逸
    等違規事實，然因本件舉發通知單係郵寄到「台南縣永康市○○街二四四巷六十
    六弄六號」，而異議人早於八十六年七月二十八日即已搬離該處，因此並未實際
    收到本件舉發通知單，舉發單位臺南縣警察局未盡查證之責，逕依行政程序法第
    七十八條第一項第一款之規定而為公示送達，於法即有違誤，應不生送達之效力
    。此外，本件舉發通知單既未合法送達而不生送達之效力，則在違規事實距今均
    已遠超過三個月之情形下，依據道路交通管理處罰條例第九十條「違反本條例之
    行為，自行為成立之日起；行為有連續或繼續之狀態者，自行為終了之日起，逾
    三個月不得舉發」之規定，自不得對異議人加以處罰，故異議人不服原裁決，乃
    提起本件異議云云。
二、按汽車駕駛人，行經有燈光號誌管制之交岔路口闖紅燈者，處六百元以上一千二
    百元以下（即新臺幣一千八百元以上三千六百元以下）罰鍰，並記違規點數三點
    ；又汽車駕駛人，駕駛汽車有違反本條例之行為，經交通勤務警察或依法令執行
    交通稽查任務人員制止時，不聽制止或拒絕停車接受稽查而逃逸者，除按各該條
    所規定之罰鍰處罰外，並記違規點數一點，九十年六月一日公布施行前之道路交
    通管理處罰條例第五十三條、第六十條第一項及第六十三條第一項第一款、第三
    款分別定有明文。次按，汽車駕駛人闖紅燈或不服指揮稽查逃逸，當場不能或不
    宜攔截製單舉發者，得逕行舉發之；至前項逕行舉發，應記明車輛牌照號碼、車
    型等可資辦明之資料，查明汽車所有人姓名或名稱、住址，並以該汽車所有人為
    被通知人製單舉發之，九十年六月一日公布施行前之違反道路交通管理事件統一
    裁罰標準及處理細則第二十三條第一項第一款、第四款及第二項亦規定甚明。又
    汽車所有人之地址如有變更，應向公路監理機關辦理登記，道路交通安全規則第
    二十三條第一項則規定甚詳。至當事人變更其送達之處所而不向行政機關陳明，
    致有應為送達之處所不明者，行政機關得依職權命為公示送達；而公示送達自於
    行政機關公告欄黏貼公告之日起，經二十日發生效力，行政程序法第七十八條第
    三項及第八十一條復有明文規定。
三、經查：
（一）受處分人即異議人甲○○並不否認其所有之車牌號碼ＵＤ—三二一五號自用小
      客車，於前述時、地，經人駕駛而於行經設有燈光號誌管制設施之交岔路口時
      ，該車駕駛人有闖紅燈及拒絕停車接受交通勤務警察之稽查而逃逸之違規行為
      ，且有臺南縣警察局南縣警交字第Ｍ00000000號舉發違反道路交通管
      理事件通知單一紙附卷可參，故異議人所有之上開小客車，在前述時、地，有
      經人駕駛而於行經有燈光號誌管制之交岔路口闖紅燈及拒絕停車接受交通勤務
      警察之稽查而逃逸等違規事實，應可認定。
（二）其次，前開舉發通知單業經臺南縣警察局麻豆分局，依據受處分人即異議人甲
      ○○就上開小客車所登記車籍資料中之車主地址「台南縣永康市○○街二四四
      巷六十六弄六號」，掛號郵寄予異議人，而經郵政人員前往投送後，發覺「遷
      移新址不明」而退回，以致無法依址送達後，該分局之承辦警員再經電腦連線
      資料查詢異議人就上述小客車所登記之車主地址，得知異議人並未辦理變更，
      乃依照上開行政程序法有關公示送達之規定，辦理公示送達之公告等情，則有
      「遷移新址不明」而遭退回之舉發通知單掛號郵件信封、臺南縣警察局麻豆分
      局九十年五月二十九日麻警交字裁字第三五九五號公告函及違規通知單因郵寄
      無法送達清冊各一份存卷可佐。而受處分人即異議人甲○○雖已於八十四年二
      月六日將其原戶籍地址「台南縣永康市○○街二四四巷六十六弄六號」變更為
      「台南縣永康市○○里○○街二七八之九號」（原為「臺南縣永康市○○里○
      ○○鄰○○○路二六四巷二五０弄四號之八」，八十八年十月二十五日改編現
      址）等情，雖有臺南縣永康市戶政事務所九十三年十二月九日南縣永戶字第０
      九三０００五七二八號函所附之戶籍謄本一份附卷足參，然異議人變更其戶籍
      地址後，並未依照道路交通安全規則第二十三條第一項等相關規定，向監理機
      關辦理該小客車車主地址之變更登記，因之就車輛及道路交通管理等相關行政
      事項而言，異議人仍有變更其送達之處所而不向監理機關陳明，致有應為送達
      之處所不明等事由之情形，故臺南縣警察局麻豆分局就本件違規舉發通知單，
      根據前述行政程序法之相關規定，依職權為公示送達，經核尚屬適當，且該分
      局辦理公示送達後，經二十日即生送達之效力。從而，臺南縣警察局麻豆分局
      就本件交通違規舉發通知單所為之送達程序應無任何違法或不當之處。
（三）此外，本件受處分人即異議人甲○○雖辯稱：本件舉發通知單既未合法送達而
      不生送達之效力，則在違規事實距今均已遠超過三個月之情形下，根據道路交
      通管理處罰條例第九十條之規定，自不得對異議人加以處罰云云。然九十年六
      月一日施行前之道路交通管理處罰條例第九十條前段關於「違反本條例之行為
      ，自行為成立之日起；行為有連續或繼續之狀態者，自行為終了之日起，逾三
      個月不得舉發」之規定，係指舉發單位在行為人之違規行為成立之日起三個月
      內，即須對該行為加以開單舉發，而非如異議人所指：在違規行為成立之日起
      三個月內，舉發通知單未經合法送達予異議人，即不能對其加以處罰之意，從
      而，異議人對該法條之內容顯有所誤解。另查本件違規事實之填單舉發日期，
      即為異議人違規當日（九十年一月十日），此情亦據上述舉發通知單記載明確
      ，因此本件違規事實經查尚無任何舉發逾期之情形，故異議人前開所辯，經核
      並無理由。
四、綜上所述，受處分人即異議人甲○○所有之車牌號碼ＵＤ—三二一五號自用小客
    車，於前開時、地，經人駕駛有闖紅燈及拒絕停車接受交通勤務警察之稽查而逃
    逸之違規情事既可認定，則臺南縣警察局麻豆分局依照九十年六月一日公布施行
    前之違反道路交通管理事件統一裁罰標準及處理細則第二十三條第一項第一款、
    第四款及第二項予以逕行舉發，並依法公示送達後，異議人並未依規定於期限內
    自動繳交罰款，亦未於期限內到案說明或聽候裁決，故原處分機關即交通部公路
    總局嘉義區監理所臺南監理站乃據此並引用九十年六月一日公布施行前之道路交
    通管理處罰條例第五十三條、第六十條第一項及第六十三條第一項第一款、第三
    款等規定，並參照「違反道路交通管理事件統一裁罰基準表」之相關內容，裁處
    異議人罰鍰新臺幣三千六百元，並記違規點數共計四點，於法並無違誤。而本件
    異議人僅以其未實際收受該舉發通知單，即任意指摘本件原裁決有所不當，經核
    並無理由，故應予以駁回。
五、據上論斷，應依道路交通案件處理辦法第十九條，裁定如主文。
中      華      民      國    九十三    年     十二     月    三十一    日
                              臺灣臺南地方法院交通法庭
                                  法  官  鄭燕璘
右正本證明與原本無異。
如不服本裁定應於送達後五日內向本院提出抗告狀。
                                  書記官  陳金堂
中      華      民      國    九十四    年     一       月       五     日
